【裁判字號】    98,撤緩,106
【裁判日期】    980615
【裁判案由】    聲請撤銷緩刑
【裁判全文】
臺灣板橋地方法院刑事裁定             98年度撤緩字第106號
聲  請  人  臺灣板橋地方法院檢察署檢察官
受  刑  人  甲○○
上列聲請人因受刑人犯偽造有價證券案件，聲請撤銷緩刑之宣告
（98年度執聲字第1774號），本院裁定如下：
    主  文
聲請駁回。
    理  由
一、聲請意旨略以：受刑人甲○○因犯偽造有價證券案件，經本
    院以97年度訴字第3016號判決判處有期徒刑1 年7 月，緩刑
    3 年，於民國97年11月17日確定在案；竟於緩刑期前即97年
    1 月19日在友人位於樹林市住處徒手竊取丁汎助所有鑰匙1
    串（詳如聲請書附件判決書所示），其另犯竊盜罪，經本院
    於98年4 月20日以98年度簡字第2960號判決判處得易科罰金
    之拘役30日，而於98年5 月18日確定；茲受刑人因有上揭犯
    罪事由，足認其不知悔悟自新，原宣告之緩刑難收其預期效
    果，而有執行刑罰之必要，合於刑法第75條之1 第1 項第1
    款（原聲請書漏載第1 款）所定得撤銷緩刑宣告之原因，爰
    依刑事訴訟法第476 條規定聲請撤銷等語。
二、按刑法於94年2 月2 日修正公布，並於95年7 月1 日施行。
    其中增訂刑法第75條之1 第1 項規定為：「受緩刑之宣告而
    有下列情形之一，足認原宣告之緩刑難收其預期效果，而有
    執行刑罰之必要者，得撤銷其宣告：一、緩刑前因故意犯他
    罪，而在緩刑期內受得易科罰金之有期徒刑、拘役或罰金之
    宣告確定者。二、緩刑期內因故意犯他罪，而在緩刑期內受
    得易科罰金之有期徒刑、拘役或罰金之宣告確定者。三、緩
    刑期內因過失更犯罪，而在緩刑期內受有期徒刑之宣告確定
    者。四、違反第74條第2 項第1 款至第8 款所定負擔情節重
    大者。」。次按刑法第75條之1 第1 項分設4 款裁量撤銷緩
    刑之原因，其立法理由為：「現行關於緩刑前或緩刑期間故
    意犯他罪，而在緩刑期內受得易科罰金之有期徒刑之宣告者
    ，列為應撤銷緩刑之事由，因認過於嚴苛，而排除第七十五
    條應撤銷緩刑之事由，移列至得撤銷緩刑事由，俾使法官依
    被告『再犯』情節，而裁量是否撤銷『先前』緩刑之宣告；
    其次，如有前開事由，但判決宣告拘役、罰金時，可見行為
    人仍未見悔悟，有列為得撤銷緩刑之事由，以資彈性適用，
    爰於第一項第一款、第二款增訂之」等語，即本條採用裁量
    撤銷主義，賦予法院撤銷與否之權限，特於第1 項規定實質
    要件為「足認原宣告之緩刑難收其預期效果，而有執行刑罰
    之必要」，供作審認之標準。
三、經查：
(一)、受刑人甲○○前在友人丁汎助位於臺北縣樹林市○○街135
    巷60號5 樓住處內，竊取丁汎助所有之身分證、健保卡各1
    張及鑰匙1 串得手（甲○○此部分所涉竊盜罪嫌部分，業經
    臺灣板橋地方法院檢察署檢察官另案以97年度偵字第8154號
    為緩起訴處分確定），嗣因缺錢花用，竟萌意圖供行使之用
    而偽造有價證券之犯意，未經丁汎助之同意或授權，即擅自
    於97年2 月5 日下午某時許，在丁汎助前址住處1 樓附近，
    持前揭所竊得之丁汎助身分證，併冒用丁汎助名義，以在本
    票發票人欄處偽簽「丁汎助」署名，及按捺指印5 枚，且填
    寫本票發票日及票面金額等票據應記載事項，而完成以丁汎
    助名義為發票人之發票行為後，持之交付經營地下錢莊之某
    不詳姓名年籍之成年男子而行使該偽造有價證券，並因而借
    得現金新臺幣（下同）2 萬元，而犯偽造有價證券罪，經本
    院以97年度訴字第3016號判決判處有期徒刑1 年7 月，緩刑
    3 年，於97年11月17日確定（下稱甲案）；又於97年1 月19
    日17時許，在丁汎助位於臺北縣樹林市○○街135 巷60號5
    樓住處之電腦桌上，竊取丁汎助之身分證及健保卡各1 張，
    復意圖為自己不法之所有，於同年月22日16時許，在上址竊
    取丁汎助所有之鑰匙1 串而犯竊盜罪，經臺灣板橋地方法院
    檢察署檢察官於97年4 月23日以97年度偵字第8154號為緩起
    訴處分後，復經臺灣板橋地方法院檢察署檢察官認甲○○因
    竊盜案件，前經該署檢察官以97年度偵字第8154號為緩起訴
    處分，惟於緩起訴期間前，因故意犯偽造有價證券罪，於緩
    起訴間內經本院以97年度訴字第3016號判處有期徒刑1 年7
    月，乃依刑事訴訟法第253 條之3 第1 項第2 款規定，以97
    年度撤緩字第439 號職權撤銷前開緩起訴，併以98年度撤緩
    偵字第100 號聲請簡易判決處刑，嗣由本院以98年度簡字第
    2960號判決判處拘役20日、20日，並定應執行拘役30日確定
    （下稱乙案）等情，有前開案號緩起訴處分書、撤銷緩起訴
    處分書、聲請簡易判決處刑書、本院判決書等在卷可憑；茲
    受刑人雖有於上開緩刑前故意犯他罪，並於上開緩刑期內受
    得易科罰金之拘役宣告確定之情形，然其究竟是否宜予撤銷
    上開緩刑之宣告，仍應由本院依上開規定及說明，審酌判斷
    是否確符合刑法第75條之1 第1 項所定「足認原宣告之緩刑
    難收其預期效果，而有執行刑罰之必要」之要件，倘符合此
    要件，始得撤銷受刑人之上開緩刑宣告。
(二)、查本件受刑人於前述緩刑前之97年1 月19日及97年1 月22日
    ，雖因先後故意犯竊盜罪之乙案，經本院以98年度簡字第29
    60號判決判處應執行得易科罰金之拘役30日，並於98年5 月
    18日確定，惟細譯被告為上開竊盜2 罪之乙案犯罪時間，均
    係早於其受緩刑宣告之本院97年度訴字第3016號案即甲案犯
    罪時間（該案犯罪時間為97年2 月5 日），足見受刑人並非
    於緩刑宣告後明知故犯，自難遽認其有「無視於法院判決宣
    告緩刑之懲儆」之態度；況本件受刑人除前開甲、乙兩案件
    外，迄今亦無涉犯其他刑事案件，此有台灣高等法院被告前
    案紀錄表在卷可憑，亦難認本件受刑人有何不知悔悟自新之
    情事；再審諸本件受刑人所犯甲案之偽造有價證券案件，其
    所持之他人身分證件，即係其乙案所竊得，而非係在犯甲案
    偽造有價證券犯行後復故意另犯竊盜案件，且受刑人在上開
    2 案中均坦承犯行，足見受刑人在受緩刑宣告前、後，即有
    悔改之意，其主觀顯現之反社會性非重，是本件受刑人仍有
    給予上開緩刑之實益，期能有效回歸社會；據此，難認本件
    受刑人有合於刑法第75條之1 第1 項第1 款得撤銷緩刑宣告
    之情事，因之，聲請人本件聲請尚有未洽，爰予駁回。
四、依刑事訴訟法第220 條，裁定如主文。
中    華    民    國    98    年    6     月    15    日
                  刑事第十六庭    法  官  陳明偉
上列正本證明與原本無異。
如不服本裁定，應於裁定送達後5日內敘明抗告理由，向本院提
出抗告狀。
                                  書記官  陳玉心
中    華    民    國    98    年    6     月    15    日


司法院資訊處製作；財團法人民間司法改革基金會備份。
